臺灣臺南地方法院刑事判決
111年度易字第836號
公  訴  人  臺灣臺南地方檢察署檢察官
被      告  陳翠蘭




上列被告因竊盜案件，經檢察官提起公訴（111年度營偵字第925
號），本院判決如下：
    主  文
陳翠蘭犯侵入住宅竊盜罪，處有期徒刑陸月，如易科罰金，以新
臺幣壹仟元折算壹日。
    事  實
一、陳翠蘭意圖為自己不法之所有，基於竊盜之犯意，未經李茂
    銑之同意或授權，於民國111年4月5日20時30分許，騎乘車
    牌號碼000-000號普通重型機車，前往李茂銑位於臺南市○○
    區○○里○○00號住處（侵入住宅部分未經告訴），進入屋內徒
    手竊取李茂銑所有如附表所示之物而得手（已發還李茂銑）
    ，離去之際遭李茂銑之姊夫楊德煌發現，再通知李茂銑並報
    警處理，始悉上情。
二、案經李茂銑訴由臺南市政府警察局白河分局移送臺灣臺南地
    方檢察署檢察官偵查起訴。
　　理  由
壹、證據能力部分：
一、按被告以外之人於審判外之言詞或書面陳述，除法律有規定
    者外，不得作為證據；又被告以外之人於審判外之陳述，雖
    不符同法第159條之1至第159條之4之規定，而經當事人於審
    判程序同意作為證據，法院審酌該言詞陳述或書面陳述作成
    時之情況，認為適當者，亦得為證據。當事人、代理人或辯
    護人於法院調查證據時，知有第159條第1項不得為證據之情
    形，而未於言詞辯論終結前聲明異議者，視為有前項之同意
    ，刑事訴訟法第159條第1項及第159條之5分別定有明文。經
    查，本判決所引用被告以外之人於警詢及偵查中所為證述，
    雖屬傳聞證據，惟被告於本院審理中就上開證述之證據能力
    並未爭執，且檢察官及被告迄至言詞辯論終結亦未就證據能
    力聲明異議，本院審酌此等證據資料製作時之情況，尚無違
    法不當及證明力明顯過低之瑕疵，亦認為以之作為證據應屬
    適當，故揆諸前開規定，爰逕依刑事訴訟法第159條之5規定
    ，認前揭證據資料均例外有證據能力。
二、另本院以下所引用之非供述證據，均與本件事實具有自然關
    聯性，且核屬書證、物證性質，又查無事證足認有違背法定
    程序或經偽造、變造所取得等證據排除之情事，復經本院依
    刑事訴訟法第164條、第165條踐行物證、書證之調查程序，
    況檢察官及被告對此部分之證據能力亦均不爭執，是堪認均
    具有證據能力。
貳、實體部分：
一、認定犯罪事實之證據及理由：
  ㈠訊據被告矢口否認有何竊盜犯行，雖坦承有拿取李茂銑所有
    如附表所示之物，惟辯稱：當天我騎著摩托車、穿著短褲去
    找李茂銑，我純粹去看看李茂銑有沒有怎麼樣，我想說外面
    走廊比較亮，我想在外面等他，所以就把藤製置物櫃拉出來
    當椅子坐，會拿高梁醋是因為我以為是白醋，想要問李茂銑
    可否送我，並沒有要竊取李茂銑之物云云。
　㈡經查：被告於前開時、地，拿取李茂銑家中如附表所示之物
    之事實，業據被告自承在卷（見本院89至91頁），核與證人
    即告訴人李茂銑、證人楊德煌此部分證述情節相符（見警卷
    第23至25頁、27至28頁、偵卷第37至39頁），並有臺南市政
    府警察局白河分局扣押筆錄、扣押物品目錄表、贓物認領保
    管單、現場照片9張（見警卷第29至35頁、39頁、45頁、55
    至63頁）在卷可資佐證，此部分之事實要可認定。
　㈢被告於偵查中陳稱：我怕李茂銑發生事情，案發當日晚上我
    就去找他，我進去發現烏漆抹黑，就拿起酒瓶放進袋子，想
    看看是什麼東西，我看到一個矮櫃子，就挪動櫃子，想說如
    果李茂銑不要的話可以幫他清理云云（見偵卷第22頁），然
    於本院卻翻異前詞，稱：我開燈看到爛櫥櫃，基於好奇打開
    之後發現三瓶醋，因為我姐姐跟我說白醋對身體不錯，我想
    問李茂銑是否可以賣給我或是給我；那個櫃子我只是拿出來
    坐著而已，我是不可能竊盜的云云，是認被告就拿取李茂銑
    家中如附表所示之物欲作何用，前後說詞反覆，互相矛盾，
    不可採信。
　㈣又經證人楊德煌到庭具結證述：當天晚上八時許，剛好是539
    開獎開完之後，告訴人李茂銑是我小舅子，我當天在鄰居那
    邊的宮廟泡茶聊天，開完獎之後我要去李茂銑家上廁所，在
    李茂銑家外面即走廊處就碰到被告，因李茂銑家是三合院，
    一般人不能擅自進入李茂銑家中的走廊，我看到被告提了裝
    酒的袋子，裡面是金門高梁醋，手上還拿著一個藤製的置物
    櫃，我就問她「妳怎麼拿人家的東西？」，被告就說他要找
    李茂銑，我就帶他到廟那裡去找李茂銑，李茂銑就帶著被告
    回到家裡，兩個人在那邊大小聲說「妳怎麼偷我們東西？」
    ，被告說「你家又沒什麼鑽石給我偷」，反正就講一大堆，
    結果就報案了；這個走廊兩邊的房子，左邊是吃飯的地方、
    右邊是廚房，我剛好從那個門走進來，看到被告已經在走廊
    上拎著袋子裝著醋，已經從裡面把置物櫃拖出來，高梁醋是
    放在吃飯的隔壁這間，有個櫃子，藤製置物箱是我講的櫃子
    再隔壁再進去那間，那是房間。被告拿人家的東西，態度還
    很囂張，是我們鄰居蘇先生打電話，由李茂銑接聽電話後報
    案的（見本院卷第112至122頁）等語，互核與告訴人李茂銑
    於偵查中證稱：當天我不知道被告來，她說她有打電話給我
    ，但我沒有接到她的電話，被告當天拿了一個藤做的櫃子，
    還拿3瓶高梁醋，袋子跟高梁醋放在同一個房間，藤做的櫃
    子在另外一個房間等語（偵卷第37頁）相符，而證人楊德煌
    與被告間並無任何仇恨或糾紛，衡情證人楊德煌當無甘冒偽
    證罪之風險而設詞構陷被告入罪之理，是其證言之真實性及
    可信性俱高，應值採信，足認被告自行逕取告訴人所有如附
    表所示之物品，非但事先、事後均未曾告知告訴人，且於本
    案案發之時，在走廊上即有椅子可供乘坐（見警卷第57頁）
    ，何需被告大費周章進告訴人房間內挪動藤製置物櫃至走廊
    充當椅子，堪認被告上開所辯與常理有違，難以採信，被告
    確實未經告訴人李茂銑同意，以徒手拿取如附表所示之物之
    方式，竊取李茂銑所有如附表所示之物無誤。
  ㈤綜上所述，被告歷來所辯，無非卸責圖脫之詞，無值採信。
    本案事證已臻明確，被告犯行洵堪認定，應予依法論科。
二、論罪科刑：
  ㈠核被告所為，係犯刑法第321條第1項第1款侵入住宅竊盜罪。
  ㈡爰審酌被告恣意進入他人房間後竊取財物，不僅侵害他人財
   產法益，亦危害社會安寧，所為顯非可取；兼衡其素行（前
   有因案經法院論罪科刑之紀錄，臺灣高等法院被告前案紀錄
   表1份在卷可查）、智識程度（專科學歷）、家庭及經濟狀況
   ，並自陳：未婚，有1個小孩，無業、竊取財物之種類及價值
   、犯罪之方法、與被害人無特別關係、否認犯行之態度、未
   與被害人和解、被害人已領回附表所示之物等一切情狀，量
   處如主文所示之刑，併諭知易科罰金之折算標準。  
三、被告竊得之物，業已合法發還告訴人，依刑法第38條之1第5
    項規定，不予宣告沒收。
據上論斷，依刑事訴訟法第299條第1項前段，刑法第321條第1項
第1款、第41條第1項，刑法施行法第1條之1第1項，判決如主文
。
本案經檢察官黃慶瑋提起公訴，檢察官王鈺玟到庭執行職務。
中　　華　　民　　國　　111 　年　　11　　月　　30　　日
　　　　　　　　　刑事第十五庭  法　官　黃鏡芳
以上正本證明與原本無異。
如不服本判決應於收受本判決後20日內向本院提出上訴書狀，並
應敘述具體理由。其未敘述上訴理由者，應於上訴期間屆滿後20
日內向本院補提理由書狀（均須按他造當事人之人數附繕本）「
切勿逕送上級法院」。 
　　　　　　　　　　　　　　　　書記官　施茜雯　　　
中　　華　　民　　國　　111 　年　　11　　月　　30　　日
附錄論罪科刑法條全文
中華民國刑法第321條第1項第1款
犯前條第 1 項、第 2 項之罪而有下列情形之一者，處 6 月以
上 5 年以下有期徒刑，得併科 50 萬元以下罰金：
一、侵入住宅或有人居住之建築物、船艦或隱匿其內而犯之。
二、毀越門窗、牆垣或其他安全設備而犯之。
三、攜帶兇器而犯之。
四、結夥三人以上而犯之。
五、乘火災、水災或其他災害之際而犯之。
六、在車站、港埠、航空站或其他供水、陸、空公眾運輸之舟、
    車、航空機內而犯之。
前項之未遂犯罰之。

附表：
編號 名稱 數量 1 藤製置物櫃 1個 2 金門高粱醋（含手提袋） 3瓶（手提袋1個）